【裁判字號】    89,易,2447
【裁判日期】    891018
【裁判案由】    傷害
【裁判全文】
臺灣板橋地方法院刑事判決                        八十九年度易字第二四四七號
    公  訴  人  臺灣板橋地方法院檢察署檢察官
    被      告  甲○○
右列被告因傷害案件，經檢察官提起公訴（八十九年度偵字第一０九八三號），本院
判決如左：
    主  文
甲○○傷害人之身體，處有期徒刑月，如易科罰金，以佰元折算壹日。
    事  實
一、甲○○原係台北縣三峽鎮○○路九十六號台北新界社區大樓之保全人員，於民國
    （下同）八十九年五月一日二十三時許，在台北縣三峽鎮○○路九十六號台北新
    界社區大樓之地下二樓停車場，因停車糾紛而與該大樓之住戶張讚成發生爭執，
    甲○○遂基於傷害之犯意，在該大樓之地下二樓停車場，持保全公司所發之警棍
    毆打張讚成之後頸部及後腰部，張讚成逃至該大樓之一樓警衛室，甲○○即追至
    該警衛室，並將張讚成壓在椅子上，而以腳踢張讚成之生殖器，致張讚成受有後
    頸部、後腰及生殖器官多處鈍挫傷和皮下血腫等傷害。
二、案經被害人張讚成訴請台灣板橋地方法院檢察署檢察官偵查起訴。
    理  由
一、訊據被告甲○○固坦承於前揭時、地因停車糾紛而傷害張讚成等情不諱，惟辯稱
    ：伊僅以拳頭毆打張讚成，而伊是用警棍嚇張讚成，並無用警棍毆打張讚成，且
    伊沒有打張讚成之生殖器云云；經查，右揭事實，業據告訴人張讚成迭於偵查及
    本院審理時指訴綦詳，並有診斷證明書一份附於偵查卷可憑，而目擊證人即台北
    新界社區大樓管理委員會主任委員陳約文於偵查時證稱：當日晚上十一時左右，
    張讚成打電話給伊，叫伊去地下二樓停車場，因他的停車位被佔用一部分，伊到
    時，甲○○有推張讚成，並有用手打他，伊將二人分開後，甲○○有拿警棍揮擊
    ，．．伊叫張讚成趕快跑到一樓警衛室，過了三分鐘，甲○○上來，那時張讚成
    坐在椅子上，甲○○抓住他胸口往前推，並用腳踢他等語（見偵查卷第十二頁正
    面），而觀諸張讚成之診斷證明書（見偵查卷第五頁），其上記載張讚成受有後
    頸部、後腰及生殖器官多處鈍挫傷和皮下血腫等傷害，則被告應有用警棍毆擊告
    訴人，且有用腳踢告訴人之生殖器，應屬無疑。是被告前揭所辯，顯係事後避就
    之詞，不足採信。本件事證明確，被告犯行洵堪認定，應予依法論處。
二、核被告甲○○所為，係犯刑法第二百七十七條第一項傷害罪。爰審酌被告甲○○
    係持警棍傷害告訴人，及其犯罪動機、目的、手段、犯後態度及告訴人所受之傷
    害，量處如主文所示之刑，並諭知易科罰金之折算標準，以示懲儆。至被告傷害
    告訴人所用之警棍，未扣案，亦無證據證明係被告所有，爰不予宣告沒收，併此
    敘明。
據上論斷，應依刑事訴訟法第二百九十九條第一項前段，刑法第二百七十七條第一項
、第四十一條，罰金罰鍰提高標準條例第一條前段、第二條，判決如主文。
本案經檢察官張云綺到庭執行職務
中      華      民      國    八十九    年      十      月     十八     日
                                      臺灣板橋地方法院刑事第三庭
                                          法  官  林  海  祥
右正本證明與原本無異。
如不服本判決，應於判決送達後十日內，向本院提出上訴狀。
                                          書記官  陳  怡  真
中    華    民    國      八十九      年      十      月   二十四     日
附錄本案論罪科刑法條：
刑法第二百七十七條第一項
傷害人之身體或健康者，處三年以下有期徒刑，拘役或一千元以下罰金。
犯前項之罪，因而致人於死者，處無期徒或七年以上有期徒刑；致重傷者，處三年以
上十年以下有期徒刑。


司法院資訊處製作；財團法人民間司法改革基金會備份。
